Minutes et répertoires du notaire Jean FROMONT, 20 mai 1701 - 24 janvier 1730 (étude XVII)
Archives nationales
Minutes et répertoires du notaire Jean FROMONT (étude XVII)
20 mai 1701 - 24 janvier 1730
MC/ET/XVII/478 - MC/ET/XVII/661, MC/RE/XVII/1
Etude XVII; Fromont, Jean
-
Archives nationales de France
Minutes et répertoires: la loi 2008-696 du 15 juillet 2008 relative aux archives a fixé à 75 ans à compter de la date de l'acte, ou à 25 ans à compter de la date du décès de l'intéressé si ce délai est plus bref, le délai de communication des minutes et répertoires des notaires; ce délai est porté à 100 ans à compter de la date de l'acte si le document se rapporte à un mineur (code du Patrimoine, articles L213-2, 4e d et 5e).
Autres documents de l'étude (dossiers de clients, comptabilité...): s'agissant d'archives privées, ces documents sont communicables selon les modalités fixées par le déposant ou le donateur.
Certains documents ne sont pas accessibles en raison de leur mauvais état de conservation.
Versement
Ce notaire n'a pas laissé de répertoire pour l'étude XVII.
Quatre fragments subsistent seulement et ont été montés en tête du répertoire du notaire Jean Michelin (MC/RE/XVII/1).
Ces feuillets portent sur les périodes suivantes:
- du 22 juin au 16 juillet 1701
- du 7 au 29 août 1701
- du 15 janvier au 2 février 1702
- du 23 février au 20 mars 1702.
Accès aux instruments de recherche de tous les notaires de l’étude XVII
Archives de l'étude XVII
- Minutes de Jean FROMONT, 20 mai 1701 - mars 1730; MC/ET/XVII/478 - MC/ET/XVII/661
  - Minutes. 1701, 20 mai - juillet, 20 mai - juillet 1701; MC/ET/XVII/478
    Informations concernant le class ement:
    Le niveau inférieur de description, quand il existe, correspond aux minutes d'actes. Toutes les minutes ne sont pas forcément décrites une à une. Les descriptions de ces minutes sont plus ou moins détaillées.
    - Inventaire après décès d'Adrien Aumont, notaire au Châtelet de Paris, demeurant rue de la Montagne-Sainte-Geneviève, à la requête de Marie Aimée de Clersin, sa veuve., 20 mai 1701; MC/ET/XVII/478
      Origine de l'information:
      Notaires des XVIe-XVIIIe siècles (4153 actes), par Claire Béchu, Catherine Grodecki, Marie-Antoinette Fleury, Madeleine Jurgens, Marie-Françoise Limon-Bonnet, Pierre-Yves Louis, Xenia Pamfilova, Isabelle Pebay, v. 1950, 1986-1994 (fichier papier entièrement dématérialisé; voir contexte dans le Plan d’orientation général - Notaires de Paris, guides thématiques du Minutier).
      Date de création de la notice: 2004
      Date de révision: 2018 (Marie-Françoise Limon-Bonnet)
      inventaire après décès; Montagne-Sainte-Geneviève (rue de la); Aumont, Adrien; Clersin, Marie Aimée de; notaire
    - Devis et marché de réparations par Jacques Fanet, maître maçon, entrepreneur de bâtiments, rue Neuve-Saint-Honoré., 20 mai 1701; MC/ET/XVII/478
      Artisans XVIIIe siècle, par M. Rambaud et C. Grodecki, 1956-1977 ( fichier papier entièrement dématérialisé; voir contexte dans le Plan d’orientation général - Notaires de Paris, guides thématiques du Minutier).
      Date de création de la notice: 2010
      devis; marché; Fanet, Jacques
    - Acte de la veuve de Jean Lefébure, valet de chambre et tapissier hautelissier ordinaire du roi aux Gobelins, levant substitution., 21 mai 1701; MC/ET/XVII/478
      Lefebure, Jean
    - Ratification par François Louvet, maître menuisier, rue Frépillon., 9 juin 1701; MC/ET/XVII/478
      ratification; Louvet, François
    - Quittance de rachat d'Antoine Julien, maître relieur, rue Saint-Jacques., 12 juin 1701; MC/ET/XVII/478
      quittance; Julien, Antoine
    - Transport de bail de Théodore Massoud, marchand joaillier, rue des Lionnais., 16 juin 1701; MC/ET/XVII/478
      bail; Massoud, Théodore
    - Transport de bail de Jacques Caffieri, ciseleur et orfèvre, cour Royale Saint-Benoît., 16 juin 1701; MC/ET/XVII/478
      bail; Caffieri, Jacques
    - Quittance de Louis Chevalier, menuisier à Versailles., 17 juin 1701; MC/ET/XVII/478
      quittance; Chevalier, Louis
    - Quittance de 250 livres reçues de sa mère pour l'aider à s'établir et en prévision de son mariage, par François Bourdet, compagnon sculpteur, demeurant rue de la Montagne-Sainte-Geneviève., 24 juin 1701; MC/ET/XVII/478
      Histoire de l'art, 1700-1750, études XIII à XXXIX (env. 7.500 actes), par Mireille Rambaud, 1966-1975 (fichier papier entièrement dématérialisé; voir contexte dans le Plan d’orientation général - Notaires de Paris, guides thématiques du Minutier).
      Date de création de la notice: 2007
      quittance; Montagne-Sainte-Geneviève (hameau); Bourdet, François; sculpteur
    - Vente de maison par Mathieu Fromont, marchand potier d'étain rue Saint-Antoine., 29 juin 1701; MC/ET/XVII/478
      acte de vente; Fromont, Mathieu
    - Compte et partage de la succession de Jean Lefébure père, tapissier hautelissier ordinaire du roi aux Gobelins., 2 juillet 1701; MC/ET/XVII/478
      partage; Lefebure, Jean
    - Mariage de Jacques Le Monnier, maître relieur et doreur, rue des Sept-Voies., 4 juillet 1701; MC/ET/XVII/478
      contrat de mariage; Le Monnier, Jacques
    - Mariage du beau frère de Nicolas Nantier, maître menuisier, sur les Fossés de l'Estrapade., 4 juillet 1701; MC/ET/XVII/478
      contrat de mariage; Nantier, Nicolas
    - Devis et marché de réparations par Nicolas Fremiot, maître maçon, entrepreneur de bâtiments, rue Saint-Denis., 10 juillet 1701; MC/ET/XVII/478
      devis; marché; Fremiot, Nicolas
    - Bail de Denis Boiteau, marchand orfèvre, sur le quai Neuf., 23 juillet 1701; MC/ET/XVII/478
      bail; Boiteau, Denis
    - Réparation d'injures par le sieur Gaillard, maître relieur, garde en charge, rue des Sept-Voies., 27 juillet 1701; MC/ET/XVII/478
      Gaillard, Sieur
    - Réparation d'injures par le sieur Dangerville, maître relieur, garde en charge, rue des Sept-Voies., 27 juillet 1701; MC/ET/XVII/478
    - Réparation d'injures par le sieur Sauvage, maître relieur, garde en charge, rue Charretière., 27 juillet 1701; MC/ET/XVII/478
    - Alloué pour Jean Fouché, serrurier, rue de Bourgogne., 28 août 1701; MC/ET/XVII/478
      Fouché, Jean
    - Transaction pour Jean Rioux, serrurier, rue des Charbonniers., 5 juillet 1705; MC/ET/XVII/478
      accord; Rioux, Jean
  - Minutes. 1701, août - 1701, octobre, août 1701 - octobre 1701; MC/ET/XVII/479
    Informations concernant le classement:
    - Segond (Jacques) maçon rue Gobelin § Vente d'une maison, 7 août 1701; MC/ET/XVII/479
      Date de révision: 2011-2012
      acte de vente; Segond, Jacques
    - Bourguignon (Jean Pierre), peintre [de l'Académie de Saint Luc], grande rue Mouffetard § Mariage de .., 13 août 1701; MC/ET/XVII/479
      contrat de mariage; Bourguignon, Jean Pierre
    - Meunier (Jacques) maître ébéniste rue de la Pelleterie § Séparation volontaire, 18 août 1701; MC/ET/XVII/479
      Meunier, Jacques
    - Leroy Thomas, maître menuisier, rue du Temple § Apprentissage, 23 août 1701; MC/ET/XVII/479
      contrat d'apprentissage; Leroy, Thomas
    - ébéniste (alloué) § Contrat pour 1 an, entre Louis Jean, prêtre, et François Clabaux, ébéniste, au profit de Jean François Cuisinier, âgé de 21 ans. Nourri, logé, blanchi. Moyennant 100 l., 27 août 1701; MC/ET/XVII/479
    - Lebedel (Pierre) menuisier au collège du Cardinal Lemoyne § Mainlevée, 28 août 1701; MC/ET/XVII/479
      Lebedel, Pierre
    - Clabaux (François) ébénistes; fg, Saint Antoine § alloué, 29 août 1701; MC/ET/XVII/479
      Clabaux, François
    - Devrint (Jean) tapissier aux Gobelins gr. rue Mouffetard § quittance, 6 septembre 1701; MC/ET/XVII/479
      quittance; Devrint, Jean
    - Fremiot (Nicolas) maître maçon, entrepreneur de bâtiments rue Saint-Denis § Devis et marché (reprise d'un mur mitoyen, 10 septembre 1701; MC/ET/XVII/479
    - Bacor (Gilles) maître tapissier Cloître Saint-Marcel § alloué, 13 septembre 1701; MC/ET/XVII/479
      Bacor, Gilles
    - Delagarde (Léger) tailleur de Pierres à Blois § délivrance de legs, 16 septembre 1701; MC/ET/XVII/479
      Delagarde, Léger
    - Carolet (Philippe) menuisier rue de l'Oursine § transaction, 20 septembre 1701; MC/ET/XVII/479
      accord; Carolet, Philippe
    - Planié (Jean) maître maçon rue des Francs Bourgeois § Vente de fouilles, 29 septembre 1701; MC/ET/XVII/479
      acte de vente; Planié, Jean
  - Minutes. 1701, novembre - 1701, décembre, novembre 1701 - décembre 1701; MC/ET/XVII/480
    - Testament de Elisabeth Ferrel, veuve de Etienne Berthelet, dans lequel Etienne et Jean-Baptiste Allegrain sont nommés légataires., 8 novembre 1701; MC/ET/XVII/480
      Date de révision: 2010
      testament; Allegrain, Etienne (1644?-1736); Allegrain, Jean-Baptiste; Berthelet, Etienne; Ferrel, Elisabeth
    - Fetil (François) maître relieur doreur rue d'Ecosse § transport de douaire, 14 novembre 1701; MC/ET/XVII/480
      Fetil, François
    - Saumaize (Jacques) ébéniste et marqueteur ordianire du Roi au Carrefour Saint-Hippolyte § bail par la veuve de .., 9 décembre 1701; MC/ET/XVII/480
      bail; Saumaize, Jacques
    - Regnard (Jean) marchand orfèvre rue d'Arras § Inventaire après décès de .., 12 décembre 1701; MC/ET/XVII/480
      inventaire; Regnard, Jean
    - Chevalier (Louis) menuisier à Versailles § quittance et transport, 16 décembre 1701; MC/ET/XVII/480
    - Ratification et cession des planches gravées, dont l'enseigne représentant Le Coq, à Nicolas Bonnart, marchand graveur, enseigne dont il s'est servi plus de 20 ans., 23 décembre 1701; MC/ET/XVII/480
      ratification; cession; Bonnart, Nicolas; graveur
    - Regnard (François), marchand orfèvre, rue d'Arras § Partage, 28 décembre 1701; MC/ET/XVII/480
      partage; Regnard, François
    - Regnard (Joseph), marchand orfèvre, rue du Harlay § Partage, 28 décembre 1701; MC/ET/XVII/480
      partage; Regnard, Joseph
    - Regnard (Jean), marchand orfèvre, à Paris § Partage de la succession de .., 28 décembre 1701; MC/ET/XVII/480
      partage; Regnard, Jean
  - Minutes. 1702, janvier - 1702, avril, janvier 1702 - avril 1702; MC/ET/XVII/481
    Informations concernant le clasement:
    - Decossard (Louis) maître potier d'étain rue Saint Honoré § Comparutions, 19 janvier 1702; MC/ET/XVII/481
      Decossard, Louis
    - L'HOSPITAL C/te/ de SAINT MESME § Dépôt du testament olographe de L'HOSPITAL et plusieurs codicilles., 31 janvier 1702; MC/ET/XVII/481
      Fichier dit 'général' XVIIe-XVIIIe siècles, par le personnel du Minutier, 1954-1999 ( fichier papier entièrement dématérialisé; voir contexte dans le Plan d’orientation général - Notaires de Paris, guides thématiques du Minutier).
      testament
    - Decossard (Louis) maître potier d'étain rue Saint Honoré § Comparution et dépôt, 2 février 1702; MC/ET/XVII/481
    - Eurares (François) ébéniste de S.A.R. le duc d'Orléans rue Saint-André-des-Arts § déclaration, 5 février 1702; MC/ET/XVII/481
      déclaration; Eurares, François
    - Planié (Jean) maître maçon rue des Francs Bourgeois § bail par .., 5 février 1702; MC/ET/XVII/481
      bail; Planié, Jean
    - Inventaire après décès de Louis Collet, marchand bourgeois de Paris, demeurant rue des Boulangers, dans lequel une tapisserie de l'Histoire d'Hélène est signalée., 13 février 1702; MC/ET/XVII/481
      inventaire après décès; Boulangers (rue des); Collet, Louis; commerçant
    - Sahu (Claude Auguste) Serrurier rue Bordet § Mariage de .., 26 février 1702; MC/ET/XVII/481
      contrat de mariage; Sahu, Claude Auguste
    - Sahu (Nicolas) maître serrurier à Paris § Mariage du fils de feu .., 26 février 1702; MC/ET/XVII/481
      contrat de mariage; Sahu, Nicolas
    - Moissard (Jean Baptiste) marchand joaillier rue Saint-Germain-l'Auxerrois § Obligation, 20 mars 1702; MC/ET/XVII/481
      obligation; Moissard, Jean Baptiste
    - Donations à Elisabeth Yvart, veuve de Jean Legeret, sculpteur du roi, et à Suzanne Legeret, veuve de Sauveur Lecomte, peintre du roi., 3 avril 1702; MC/ET/XVII/481
      donation; Lecomte, Sauveur; Legeret, Jean; Legeret, Suzanne; Yvart, Elisabeth; peintre; sculpteur
    - Jans (Jean Jacques) tapissier ordinaire du Roi Hôtel des Gobelins § procuration, 15 avril 1702; MC/ET/XVII/481
      procuration; Jans, Jean Jacques
    - Transaction impliquant Nicolas Verrier, marchand graveur, demeurant rue Saint-Honoré., 22 avril 1702; MC/ET/XVII/481
      accord; Saint-Honoré (rue); Verrier, Nicolas; graveur
    - Giron (Jacques) relieur doreur rue d'Ecosse § apprentissage, 23 avril 1702; MC/ET/XVII/481
      contrat d'apprentissage; Giron, Jacques
    - Levasseur (Eloy) marchand libraire et relieur rue Charretière § transaction et constitution, 25 avril 1702; MC/ET/XVII/481
      accord; constitution de rente; Levasseur, Eloy
  - Minutes. 1702, mai - 1702, juillet, mai 1702 - juillet 1702; MC/ET/XVII/482
    - Broquet (François) maçon rue des Rales ? § Mariage de .., 1er mai 1702; MC/ET/XVII/482
      contrat de mariage; Broquet, François
    - Joseph Ronchi, gentilhomme ordinaire du roi d'Angleterre, à la cour de Leurs Majestés à St-Germain-en-Laye. Transaction, partage et apport de pièces., 12 mai 1702; MC/ET/XVII/482
      Étrangers en France, Français à l'étranger et aux colonies, XVIe-XIXe siècle (env. 1.000 actes), par le personnel du Minutier,1950-2000 (fichier papier entièrement dématérialisé; voir contexte dans le Plan d’orientation général - Notaires de Paris, guides thématiques du Minutier).
      Date de création de la notice: 2002
      accord; partage; dépôt de pièces; Royaume-Uni; Saint-Germain-en-Laye (Yvelines); Ronchi, Joseph; Leurs Majestés Britanniques
    - Coulle beuf dit Desjardins (Laurent) maître maçon Enclos des Barnabites § Marché (réparations), 15 mai 1702; MC/ET/XVII/482
      marché; Coulle Beuf dit Desjardins, Laurent
    - Scal (Pierre) marbrier; rue Saint-Christoffles § bail à .., 20 mai 1702; MC/ET/XVII/482
      bail; Scal, Pierre
    - Mayeur (Charles) maître relieur doreur rue des Carmes, dans une maison appelée Petite Caille § bail à .., 20 mai 1702; MC/ET/XVII/482
      bail; Mayeur, Charles
    - Moussot (Denis), orfèvre, rue Saint-Louis, près le Palais § Bail par .., 23 mai 1702; MC/ET/XVII/482
      bail; Moussot, Denis
    - Chareau (Jacques) maçon placé Maubert § Marché (construction d'un puits), 29 mai 1702; MC/ET/XVII/482
      marché; Chareau, Jacques
    - Mery (Léonard) maçon rue et Montagne Sainte-Geneviève § Mariage de .., 5 juin 1702; MC/ET/XVII/482
      contrat de mariage; Mery, Léonard
    - Lefebure (Antoine), maître peintre, place Maubert § procuration et Transport de rente même date, 10 juin 1702; MC/ET/XVII/482
      transport de droits; procuration; Lefebure, Antoine
    - Hubeau (Jean) maître fondeur de présent en Suède § Convention d'apprentissage, 16 juin 1702; MC/ET/XVII/482
      contrat d'apprentissage; Hubeau, Jean
    - Chevrier (Charles), peintre, près de la porte, Saint-Marcel § Convention d'apprentissage avec la femme de .., 16 juin 1702; MC/ET/XVII/482
      contrat d'apprentissage; Chevrier, Charles
    - Jans (Jean Jacques) tapissier ordinaire du Roi aux Gobelins y demeurant § apport de procuration, 20 juin 1702; MC/ET/XVII/482
    - Stiennon (Nicolas), maître peintre, à l'endroit où était autrefois la porte de Saint-Jacques Cité § apprentissage de la femme de .. chez une couturière, 27 juin 1702; MC/ET/XVII/482
      contrat d'apprentissage; Stiennon, Nicolas
    - Lemoine (Charles) architecte, maître maçon et entrepreneur de bâtiments § Devis et marché (alignement du murs), 5 juillet 1702; MC/ET/XVII/482
      devis; marché; Lemoine, Charles
    - Miché (Jacques) architecte juré expert à Paris § Devis et marché (alignement du mur), 5 juillet 1702; MC/ET/XVII/482
      devis; marché; Miché, Jacques
    - Gaultier (Barthelemy) ci devant maître général des bâtiments du Roi, Ponts et Chaussées de France rue Grenier Saint-Lazare § bail, 18 juillet 1702; MC/ET/XVII/482
      bail; Gaultier, Barthelemy
    - Descourtieux (Jean), marchand orfèvre, rue et Montagne Sainte-Geneviève § Constitution, 18 juillet 1702; MC/ET/XVII/482
      constitution de rente; Descourtieux, Jean
    - Gaultier (Etienne) maître général des bâtiments du Roi; Ponts et Chaussées de France à Paris § bail par la veuve de -, 18 juillet 1702; MC/ET/XVII/482
      bail; Gaultier, Etienne
  - Minutes. 1702, août - 1702, octobre, août 1702 - octobre 1702; MC/ET/XVII/483
    - Levasseur (Eloy) libraire et relieur rue Charretière § transport de rente, 9 août 1702; MC/ET/XVII/483
      transport de droits; Levasseur, Eloy
    - Jens (Jean) tapissier hautelicier du Roi aux Gobelins y demeurant § Création de pension, 11 août 1702; MC/ET/XVII/483
      Jens, Jean
    - Normandeau (Charles) marchand tapissier rue des Carmes § vente, 19 août 1702; MC/ET/XVII/483
      acte de vente; Normandeau, Charles
    - Levasseur (Eloy) marchand libraire et relieur rue Charretière § Constitution et rachat, 31 août 1702; MC/ET/XVII/483
      constitution de rente; Levasseur, Eloy
    - Cavelier (Charles) relieurs de livres rue Charretière § rachat royal, 6 septembre 1702; MC/ET/XVII/483
      Cavelier, Charles
    - Segond (Jacques) maçon rue Gobelin § Constitution, 10 septembre 1702; MC/ET/XVII/483
      constitution de rente; Segond, Jacques
    - Marché fait par Gilles Bacor, tapissier, pour fournir une pièce de tapisserie représentant les Métamorphoses d'Ovide à Joseph Barre, boulanger (quittances jointes)., 11 septembre 1702; MC/ET/XVII/483
      marché; quittance; Bacor, Gilles; Barre, Joseph; boulanger; tapissier
    - Bacor (Gilles) marchand tapissier rue Mouffetard § Marché et quittance (fourniture d'une tapisserie), 11 septembre 1702; MC/ET/XVII/483
      quittance; marché; Bacor, Gilles
    - Décharge de Jean Chastellain, peintre en miniature, demeurant rue Saint-Antoine., 13 septembre 1702; MC/ET/XVII/483
      décharge; Saint-Antoine (rue); Chastellain, Jean; peintre
    - David (Jean) Serrurier rue Saint-Honoré § obligation rapportée, 13 septembre 1702; MC/ET/XVII/483
      obligation; David, Jean
    - Inventaire après décès de Jean Saint-Aubin, imprimeur-libraire, rue de la Huchette (pièce annexe: estimation de l'imprimerie du défunt, presses, caractères, etc...)., 26 septembre 1702; MC/ET/XVII/483
      Libraires et métiers du livre, XVIIe-XVIIIe siècles (165 actes), par Claire Béchu, 1986-1996 (fichier papier entièrement dématérialisé; voir contexte dans le Plan d’orientation général - Notaires de Paris, guides thématiques du Minutier).
      inventaire après décès; Huchette (rue de la); Saint-Aubin, Jean; imprimeur; libraire
    - Sommer (Jacques) ébéniste et marqueteur ordinaire du Roi Carrefour Saint-Hyppolite § Testament de la veuve de .., 11 octobre 1702; MC/ET/XVII/483
      testament; Sommer, Jacques
    - Poitou (Philippe) ébéniste ordinaire de S.A.R. duc d'Orleans à Paris § Testament de la mère de la femme de .., 11 octobre 1702; MC/ET/XVII/483
      testament; Poitou, Philippe
    - Cavelier (Charles) maître relieur doreur rue Charretière § Constitution, 17 octobre 1702; MC/ET/XVII/483
      constitution de rente; Cavelier, Charles
  - Minutes. 1702, novembre - 1702, décembre, novembre 1702 - décembre 1702; MC/ET/XVII/484
    - Moreau (Nicolas) maçon gr. rue Mouffetard § Vente d'héritages, 2 novembre 1702; MC/ET/XVII/484
      acte de vente; Moreau, Nicolas
    - dorure sur cuivre (outils necessaires) § Société pour 3 ans pour faire les ouvrages de .., l'un des associés apporte deux pierre d'Espagne, un caillou pour poser l'or et un étau; l'autre s'engage de lui procurer les travaux de .., 4 novembre 1702; MC/ET/XVII/484
    - Lefebure (Jean) tapissier Hautelicier ordianire du Roi aux Gobelins § donation de la veuve de .., 14 novembre 1702; MC/ET/XVII/484
      donation; Lefebure, Jean
    - Mariage entre Simon JALODIN, âgé de trente ans, maître à danser, rue de la Vieille-Draperie, fils de Michel JALODIN, maître tailleur d'habits, et de Madeleine LABOLLE, et Madeleine CHEVALLIER, fille de défunt Charles CHEVALLIER, maître chirurgien à Pontoise., 18 novembre 1702; MC/ET/XVII/484
      Musique XVIIIe siècle, danseurs (1.088 actes), par Madeleine Jurgens, Mireille Rambaud, Valérie Brousselle, 1963, 1984-1996. Le fichier a été traité pour la partie 'danseurs'.(fichier papier entièrement dématérialisé; voir contexte dans le Plan d’orientation général - Notaires de Paris, guides thématiques du Minutier).
      Date de création de la notice: 2005
      contrat de mariage; Vieille-Draperie (rue de la); Pontoise (Val-d'Oise); Jalodin, Simon; Jalodin, Michel; Labolle, Madeleine; Chevallier, Madeleine; Chevallier, Charles; enseignant; danseur; tailleur d'habits; chirurgien
    - Adeline (Pierre) enlumineur rue Judas § apprentissage du fils de .. (barbier - perruquier), 20 novembre 1702; MC/ET/XVII/484
      contrat d'apprentissage; Adeline, Pierre
    - Clerfeuille (Pierre) maître éventailliste rue des Prêcheurs § Mariage de .., 21 novembre 1702; MC/ET/XVII/484
      contrat de mariage; Clerfeuille, Pierre
    - Carré (Louis) maître fondeur rue de la Pelleterie § Constitution, 28 novembre 1702; MC/ET/XVII/484
      constitution de rente; Carré, Louis
    - Regnard (François), marchand orfèvre, rue d'Arras § Constitution, 28 novembre 1702; MC/ET/XVII/484
      constitution de rente; Regnard, François
    - relieur doreur (alloué) § Contrat pour 4 ans, entre Louis Baccard, homme de chambre de l'évêque de Saint-Malo, et Jacques Girou, relieur doreur, au profit de Madelaine Baccard, âgée de 15 ans, nièce de Louis. Logée, nourrie, blanchie. S.d.d. sauf l'amende en cas de rupture., 18 décembre 1702; MC/ET/XVII/484
    - Giron (Jacques) relieur doreur rue d'Ecosse § alloué, 18 décembre 1702; MC/ET/XVII/484
      Giron, Jacques
    - Brisson (Claude) maître menuisier; grande rue du Bac § bail à rente, 27 décembre 1702; MC/ET/XVII/484
      bail; Brisson, Claude
  - Minutes. 1703, janvier - 1703, mars, janvier 1703 - mars 1703; MC/ET/XVII/485
    - Altenne (Jean) maître maçon gr. rue Mouffetard § Marché réparations), 3 janvier 1703; MC/ET/XVII/485
      marché; Altenne, Jean
    - Letellier (Jean), maître menuisier, rue Mouffetard § Testament de la veuve de .. et Inventaire après décès de la veuve de .., 13 janvier 1703 - 14 février 1703; MC/ET/XVII/485
      inventaire après décès; testament; Letellier, Jean
    - Dumas (Pierre) maître maçon rue des Maçon § bail par .., 27 janvier 1703; MC/ET/XVII/485
      bail; Dumas, Pierre
    - Lemoine (Charles) architecte, entrepreneur de bâtiments rue de la Parcheminerie § Compte et obligation, 29 janvier 1703; MC/ET/XVII/485
      obligation; Lemoine, Charles
    - Devis de maçonnerie, charpenterie, couverture, etc., qu'il convient de faire pour la construction d'un corps de logis sis rue Neuve-Saint-Roch, fait par Charles Lemoine, architecte maître maçon, avec des pièces annexes., 30 janvier 1703; MC/ET/XVII/485
      devis; Saint-Roch (rue); Lemoine, Charles; architecte; maçon
    - Lemoine (Charles) [architecte], maître maçon, entrepreneur de bâtiments rue de la Parcheminerie § Transport, 30 janvier 1703; MC/ET/XVII/485
      Lemoine, Charles
    - Guignebesche (Jean) maître maçon et à présent procureur fiscal à Thiais et Choisy à Choisy § remboursement, 1er février 1703; MC/ET/XVII/485
      Guignebesche, Jean
    - La Forest (Antoine) maçon rue Saint Victor § Marché (réparations), 2 février 1703; MC/ET/XVII/485
      marché; La Forest, Antoine
    - Dupin (Charles) maître relieur doreur rue Saint-Jean de Beauvais § Contrat d'atermoiement, 7 février 1703; MC/ET/XVII/485
      Dupin, Charles
    - Bail par Jean-Louis Guyon, maître peintre du duc Léopold de Lorraine, demeurant sur le pont au Change., 6 mars 1703; MC/ET/XVII/485
      bail; Change (pont au); Guyon, Jean Louis; peintre
    - Lecuyer (Louis) maître serrurier rue de la Contrescarpe § Quittance de rachat, 7 mars 1703; MC/ET/XVII/485
      quittance; Lecuyer, Louis